INFORMACIÓN PERSONAL

Nombre: Ana Illescas Navarro

Teléfono: 690 638 431

e-mail: anajesus.illescas@gmail.com

Fecha de Nacimiento 21/02/1979 Lugar de residencia: Málaga

Otros datos Carnet de conducir y coche propio

http://es.linkedin.com/in/anaillescas



Soy Ingeniero de Telecomunicaciones, y acabo de empezar un MBA, ya que me gustaría desarrollar mis fortalezas en este campo. Mi experiencia profesional es amplia y variada, lo más reciente es mi trabajo en Telefónica Global Solutions durante los tres últimos años, en donde pasé por diferentes roles por promoción interna. Mis competencias destacables son la flexibilidad, tolerancia a situaciones de estrés y altos picos de trabajo. Soy muy versátil debido a mi experiencia y no me rindo ante los retos complejos. Me integro con facilidad en los equipos y tengo buenas capacidades para la identificación y análisis de problemas.

EXPERIENCIA PROFESIONAL

TELEFONICA GLOBAL SOLUTIONS - TGS (Consultor externo - Centro Internacional de Control - CIC, Madrid)

- ➤ Control de la Prestación y Asistencia Global (Marzo 2013 febrero 2014)
- Control de la prestación suministrada por los diferentes Proveedores de Outsourcing que dan servicio en el Centro de Gestión de TGS.
- Asegurar que las actividades y procedimientos siguen las metodologías de trabajo definidas por TGS.
- Elaboración de RFP's (Request For Proposal). Responsable de recoger los requerimientos de la operación y plasmarlos en dichos pliegos. Gestión y seguimiento de ofertas y cotizaciones de los proveedores de servicios.
- Revisión de los cuadros de mando integrales de todos los servicios, análisis y seguimiento de KPI's y SLA's definidos en las RFP's vigentes.
- Gestión de reclamaciones internas por incumplimiento de contrato/niveles de servicio y definición de Planes de Acción con los Proveedores de Outsourcing.
- Asistencia a reuniones de seguimiento periódicas con los responsables de TGS y el proveedor de outsourcing correspondiente.
- Elaboración de informes, procedimientos y cuadro de mando integral de los servicios analizados.
- Análisis de las estructuras productivas y organizativas, estudio de cambios y transformaciones para mejorar la eficiencia y el rendimiento operativo y / o económico.
- Coordinación y seguimiento del proyecto: 'Most Valuable Professional', en colaboración con la empresa 'Latam Training', para garantizar la excelencia operativa.
- Garantizar a todos los grupos operativos las herramientas necesarias de acomodación al puesto de trabajo.
- Gestión de accesos edificio y tramitación de altas en las aplicaciones corporativas.
- Apoyo a otros departamentos (RRHH y Tecnologías de la Información) en las campañas de Comunicación interna.

➤ Coordinador Service Desk (Febrero 2012 – marzo 2013)

- Responsable de la gestión del grupo de operaciones, formado por más de 25 personas distribuidas en distintos roles: operadores, soporte técnico/migraciones, gestión de proveedores, gestión de problemas, calidad y soporte administrativo.
- Supervisión y evaluación del trabajo del grupo. Gestión de recursos para atender picos de trabajo o tareas especiales, elaboración de cuadrantes de turnos y gestión de periodos vacacionales.
- Creación y revisión de informes periódicos del servicio, analizando KPI's, SLA's y volumen, identificar deficiencias y eventos importantes.
- Elaboración del cuadro de mando integral y otros informes relativos a la actividad. Definición de planes de acción y mejora.
- Asistencia a reuniones de seguimiento de la actividad con TGS y defensa de los resultados del grupo.
- Responsable de la capacitación de los recursos y selección de nuevas incorporaciones. Elaboración y actualización de procedimientos y manuales operativos.

➤ <u>Técnico de comunicaciones</u> (Mayo 2011 – febrero 2012)

- Estudio, diagnóstico y resolución de incidencias en la infraestructura de comunicaciones y en los servicios VPN-IP para clientes internacionales.
- Troubleshooting en equipos Cisco, Juniper y Nortel, con todo tipo de circuitos (Ipsec, ATM, GBS, MPLS...)
- Contacto permanente con clientes y proveedores de la red internacional de Telefónica.
- Coordinación de actividades entre los distintos grupos de apoyo para garantizar el cumplimiento de SLA's y reducir al máximo el impacto sobre los servicios de Cliente.

FUNDACIÓN VODAFONE ESPAÑA (Junio 2009 – mayo 2010. Madrid).

➤ <u>I+D+i</u>: Proyecto INREDIS, centrado en la investigación y el desarrollo de una plataforma digital de provisión de servicios accesibles que permitan a personas discapacitadas interactuar con su entorno. Análisis y elaboración de diseños técnicos y funcionales para el desarrollo de aplicaciones accesibles.

ISOFOTON (Septiembre 2006 – enero 2008. Málaga).

<u>Técnico de operaciones</u>: Área de clasificación de células fotovoltaicas. Calibración y configuración de equipos. Control de inventario.

VITELCOM MOBILE TECHNOLOGY

- ➤ <u>Team Leader</u> (Octubre 2004 junio 2006. Málaga): Responsable del control y verificación de la producción. Control de inventario. Asignación de actividades diarias (10 personas) y formación de nuevas incorporaciones.
- **Tester** (Septiembre 2003 octubre 2004. Málaga): Especialista en Ensamble y testeo de terminales telefónicos en línea final de producción. Configuración y calibración de equipos de prueba.

FORMACIÓN

- ➤ Máster en Administración de Empresas MBA. Universidad Europea de Madrid (en curso, finalización prevista en enero 2015).
- Máster en Informática aplicada a las Telecomunicaciones Móviles, 960 horas. Universidad de Málaga.
- Experto Universitario en Dirección y Gestión de la Calidad de la Producción y los Servicios, 300 horas, Universidad de Málaga.
- > Grado en Ingeniería de Sistemas de Telecomunicación, Universidad Europea de Madrid.

IDIOMAS

- FIRST CERTIFICATE IN ENGLISH (nivel B2 del Marco de Referencia Europeo), Universidad de Cambridge.
- Francés nivel básico (nivel A1 del Marco de Referencia Europeo), Fundación General de Idiomas de la Universidad de Málaga.

FORMACION COMPLEMENTARIA

Universidad de Málaga

- Osciloscopios de Altas Prestaciones de Agilent Technologies, 20 horas.
- Diseño Asistido por Ordenador 2D, 20 horas.
- Prevención y Riesgos Laborales, 20 horas.
- Marketing por Internet, 30 horas.
- Nuevas Tecnologías y Gestión de Datos en Movilidad, 25 horas.
- Introducción a las Redes Telemáticas, 30 horas.
- Taller de Configuración y Montaje de Ordenadores, 40 horas.

Universidad Internacional de Andalucía

- Tecnología de Células Fotovoltaicas, 50 horas.
- Análisis Económico de los Proyectos Fotovoltaicos, 50 horas.
- Televisión Digital, 30 horas.
- Comunicaciones Móviles de Tercera Generación. Tecnología UMTS, 30 horas.
- Situación y Perspectiva de la Industria Aeronáutica y Espacial, 30 horas.

Otros

- Curso ITIL v3. Academia CENEC, Madrid.
- Gestión de Personas con Técnicas de Coaching, 50 horas, Programa Municipal de Formación Empresarial, Ayuntamiento de Alcobendas.
- Técnico en Edificación Inteligente Domótica, 150 horas, Centro de Formación e Innovación de Andalucía
- Telefonía VOIP basada en Software Libre, 60 horas, Parque Tecnológico de Andalucía S.A.
- OFFICE para PYMES, 50 horas, Unidad de Recursos Europeos y Cooperación Internacional, Diputación de Málaga.